臺灣嘉義地方法院刑事裁定　　　　　　96年度聲減字第1862號
聲　請　人　臺灣嘉義地方法院檢察署檢察官
受　刑　人　甲○○
上列受刑人因竊盜等案件，已經判決罪刑確定，聲請人聲請減刑
及定其應執行之刑（聲請案號：九十六年聲減字第二二三三號）
，本院裁定如下：
    主  文
甲○○所犯如附表所示之罪，所處如附表所示之刑，分別減為如
附表所示之刑；如附表所示減刑後之有期徒刑，應執行有期徒刑
柒月，如易科罰金，以銀元參佰元折算壹日。
    理  由
一、聲請意旨略以：受刑人甲○○於如附表所示日期犯如附表所
    示之罪，分別經判處如附表所列之刑，均已確定在案。其如
    附表所示各罪之犯罪時間均在中華民國九十六年四月二十四
    日以前，如附表所示各罪，均合於中華民國九十六年罪犯減
    刑條例第二條第一項第三款之規定，應依同條例第八條第一
    項聲請裁定減刑並定其應執行刑等語。
二、按犯罪在中華民國九十六年四月二十四日以前者，除本條例
    另有規定外，依下列規定減刑：一、死刑減為無期徒刑。二
    、無期徒刑減為有期徒刑二十年。三、有期徒刑、拘役或罰
    金，減其刑或金額二分之一。中華民國九十六年罪犯減刑條
    例第二條第一項定有明文。
三、經查：
  （一）受刑人甲○○於如附表所列日期犯如附表所示之罪，分
        別經判處如附表所列之刑，而如附表所示各罪所處之有
        期徒刑部分，尚未執行等情，有該刑事判決書、本院九
        十六年度撤緩字第七十四號裁定書等在卷可憑。其如附
        表所示之犯罪時間，均在中華民國九十六年四月二十四
        日以前，所犯如附表所示各罪，復無不得減刑之例外情
        形，自合於上開條例第二條第一項第三款之規定，檢察
        官據以聲請減刑，核無不合，應予准許，分別減為如附
        表所示之刑。
  （二）按行為後法律有變更者，適用行為時之法律。但行為後
        之法律有利於行為人者，適用最有利於行為人之法律，
        此為刑法第二條第一項揭示之法律變更從舊從輕原則。
        而裁判確定前犯數罪，其中一罪在新法施行前者，亦應
        為新舊法比較，此有最高法院民國九十五年五月二十三
        日第八次刑事庭會議決議可資參照。而本件受刑人如附
        表編號２所示之罪係在九十五年七月一日刑法修正施行
        前，如附表編號１所示之罪，其犯罪時間雖在九十五年
        七月一日刑法修正施行後，惟附表編號２所示之罪行為
        後刑法就易科罰金之折算標準及定應執行刑之標準均有
        修正，揆諸前揭說明，仍應為新舊法之比較適用。其如
        附表所示各罪於減刑後其定應執行刑及易科罰金之新舊
        法比較適用如下：
    １、本件受刑人如附表編號２所示之罪行為後，就易科罰金
        之折算標準已有修正，為如附表所示之原裁判未及諭知
        。受刑人於如附表編號２所示行為後，罰金罰鍰提高標
        準條例第二條業已刪除，而刑法第四十一條第一項前段
        易科罰金折算標準，已由舊法之銀元一百元、二百元、
        三百元修正為新臺幣一千元、二千元、三千元，因屬科
        刑規範事項變更，其折算標準為原裁判時所應諭知，故
        本件如附表編號２所示之罪減刑後就易科罰金之折算標
        準，經比較新舊法結果，以受刑人行為時舊法較為有利
        於受刑人，應依刑法第二條第一項前段規定，適用受刑
        人行為時之舊法即依修正前刑法第四十一條第一項前段
        、廢止前罰金罰鍰提高標準條例第二條規定，諭知減刑
        後之易科罰金及應執行之易科罰金折算標準，以銀元三
        百元折算一日。而如附表編號１所示之罪，經減刑後，
        則應依現行刑法第四十一條第一項前段規定，諭知如易
        科罰金，以新臺幣一千元折算一日之標準，於定應執行
        刑時，其易科罰金之折算標準不同，經比較新舊法之結
        果，以適用舊法對受刑人較為有利，是受刑人所犯附表
        編號１、２所示之罪，減刑後所處有期徒刑之應執行刑
        ，應依修正前之刑法第四十一條第一項項前段及廢止前
        罰金罰鍰提高標準條例第二條規定，諭知如易科罰金，
        以銀元三百元折算一日之標準。
    ２、受刑人裁判確定前所犯附表編號２所示之罪，係於九十
        五年七月一日之前所犯，而刑法第五十一條業於九十四
        年一月七日修正，同年二月二日公布，並於九十五年七
        月一日施行，修正前刑法第五十一條第五款原規定多數
        有期徒刑合併應執行之刑不得逾二十年，刑法九十五年
        七月一日修正施行後，則提高合併應執行之最高度刑期
        為三十年。如附表編號１所示之罪，其犯罪時間雖在九
        十五年七月一日刑法修正施行後，惟揆諸上揭說明，仍
        應為新舊法之比較適用，經比較結果，修正後刑法並非
        較有利於行為人，依刑法第二條第一項前段之規定，仍
        應依修正前刑法第五十一條第五款規定，定其應執行之
        刑。
  （三）本件檢察官聲請定受刑人應執行之刑，本院審核認聲請
        為正當，分別減為如附表所示之刑併諭知易科罰金之折
        算標準後，定其應執行刑如主文所示，併諭知易科罰金
        之折算標準。
四、依刑事訴訟法第二百二十條，中華民國九十六年罪犯減刑條
    例第二條第一項第三款、第八條第一項、第三項、第九條、
    第十條第一項、第十二條，刑法第四十一條第一項前段（修
    正前、修正後）、第五十三條、第五十一條第五款（修正前
    ），罰金罰鍰提高標準條例第二條（廢止前），裁定如主文
    。
中　　華　　民　　國　　96　　年　　10　　月　　17　　日
 　　　　　　     刑事第一庭    法　官　曾宏揚
上列正本證明與原本無異。
如不服本裁定，應於裁定送達後5日內向本院提出抗告狀（應附
繕本）。
中　　華　　民　　國　　96　　年　　10　　月　　17　　日
                                書記官  陳慶昀
附表：受刑人甲○○減刑及定應執行刑案件一覽表
┌───────┬────────┬────────┐
│  編      號  │       1        │       2        │
├───────┼────────┼────────┤
│  罪      名  │加重竊盜        │加重竊盜        │
├───────┼────────┼────────┤
│  宣  告  刑  │有期徒刑捌月。  │有期徒刑柒月。  │
├───────┼────────┼────────┤
│  所 犯 法 條 │刑法第321條1項第│刑法第321條1項第│
│              │2、3款          │2、3款          │
├───────┼────────┼────────┤
│  犯 罪 日 期 │95年6月30日至   │95年6月18日     │
│              │95年7月7日      │                │
├───┬───┼────────┼────────┤
│偵　及│機  關│嘉義地檢        │嘉義地檢        │
│查　年│      │                │                │
│案　度│年字號│95年度偵字第5048│95年度偵字第5048│
│號    │      │號              │號              │
├───┼───┼────────┼────────┤
│  最  │法  院│臺灣嘉義地方法院│臺灣嘉義地方法院│
│  後  │      │                │                │
│  事  │案　號│95年度嘉簡字第  │95年度嘉簡字第  │
│  實  │      │1392 號         │1392 號         │
│  審  ├───┼────────┼────────┤
│      │判　決│95年9月29日     │95年9月29日     │
│      │日  期│                │                │
├───┼───┼────────┼────────┤
│  確  │法  院│臺灣嘉義地方法院│臺灣嘉義地方法院│
│  定  │      │                │                │
│  日  │案  號│95年度嘉簡字第  │95年度嘉簡字第  │
│  期  │      │1392號          │1392 號         │
│      ├───┼────────┼────────┤
│      │確　定│95年11月3日     │95年11月3日     │
│      │日　期│                │                │
├───┴───┼────────┼────────┤
│合於中華民國九│符合減刑條例第2 │符合減刑條例第2 │
│十六年罪犯減刑│條1項3款        │條1項3款        │
│條例          │                │                │
├───────┼────────┼────────┤
│減刑後宣告刑  │有期徒刑肆月，如│有期徒刑參月又拾│
│              │易科罰金，以新臺│伍日，如易科罰金│
│              │幣壹仟元折算壹日│，以銀元參佰元折│
│              │。              │算壹日。        │
├───────┼────────┼────────┤
│ 附         註│                │                │
└───────┴────────┴────────┘
